臺灣臺南地方法院臺南簡易庭民事裁定
110年度南簡字第1186號
原      告  詹仁隆  
被      告  羅文佳  


上列當事人間請求遷讓房屋等事件，本院裁定如下：
    主  文
原告應於本裁定送達之翌日起五日內，補繳第一審裁判費新臺幣
伍仟壹佰柒拾元，逾期不補正，即駁回原告之訴。
    理  由
一、按提起民事訴訟，應依民事訴訟法第1編第3章第2節相關規
    定繳納裁判費，此為必須具備之程式。原告之訴，有起訴不
    合程式之情形者，法院應以裁定駁回之，但其情形可以補正
    者，審判長應定期間先命補正；上開規定於簡易訴訟程序亦
    有適用，同法第249條第1項第6款、第436條第2項分別定有
    明文。
二、次按訴訟標的之價額，由法院核定；核定訴訟標的之價額，
    以起訴時之交易價額為準；無交易價額者，以原告就訴訟標
    的所有之利益為準；以一訴主張數項標的者，其價額合併計
    算之，民事訴訟法第77條之1第1項、第2項及第77條之2第1
    項本文分別定有明文。又以租賃關係已經終止為原因，請求
    返還土地或遷讓房屋之訴，係以租賃物返還請求權為訴訟標
    的，非以租賃權為訴訟標的，其訴訟標的價額應以起訴時土
    地或房屋之交易價額為準；無交易價額者，以原告就訴訟標
    的所有之利益為準（最高法院107年度台抗字第117號裁定參
    照）。民法第455條前段規定租約終止後之租賃物返還請求
    權及民法第767條第1項規定之所有物返還請求權，與依租約
    約定之租金請求權，請求給付租約終止前已發生之租金，二
    者訴訟標的並不相同，且非同時存在，自無主從關係，該租
    金請求尚非返還房地之附帶請求，應與返還房地之訴訟標的
    合併計算其價額；房屋所有人倘附帶請求給付相當於租金之
    不當得利，不得併算其價額（最高法院107年度台抗字第897
    號、102年度台抗字第429號裁定參照）。
三、經查：
　㈠原告起訴主張，被告及其女友即訴外人柯雅婷向原告承租門
    牌號碼臺南市○區○○路000巷00弄0號13樓之3房屋（下稱系爭
    房屋），租期自民國110年5月9日起至111年5月8日止，共1
    年，租金為每月新臺幣（下同）1萬8,600元，並協議有飼養
    寵物每月加價1,000元，合計1萬9,600元，每月8日給付該租
    金。詎被告於110年6月8日後即未依約給付租金，迄今積欠①
    2個月租金，共3萬9,200元，②5月份飼養寵物加價1,000元，
    ③押金8,600元，合計4萬8,800元；原告於110年7月9日以存
    證信函催告被告給付上開款項，並預告終止租賃契約，被告
    卻拒絕付款，爰依法提起本件訴訟，請求被告①自系爭房屋
    遷出，並騰空返還與原告，②給付4萬8,800元，③自110年8月
    8日起至騰空返還系爭房屋之日止，按月給付原告1萬9,600
    元。
　㈡基上，原告請求遷讓房屋部分，其訴訟標的價額應以原告起
    訴時系爭房屋之交易價額為準，而參以系爭房屋之最新課稅
    現值為52萬0,200元，有臺南市政府財政稅務局臺南分局110
    年9月17日南市財南字第1103224519號函在卷可稽（見本院
    卷第23頁），則此部分之訴訟標的價額核定為52萬0,200元
    。又原告請求被告給付租金、飼養寵物加價費用及押金部分
    ，訴訟標的金額為4萬8,800元，依民事訴訟法第77條之2第1
    項本文規定，應與上開訴訟標的價額合併計算之。至於原告
    請求被告自110年8月8日起至騰空返還系爭房屋之日止按月
    給付1萬9,600元部分，係伴隨租賃物返還請求權所生，為遷
    讓房屋之附帶請求，不併算其價額。從而，本件訴訟標的價
    額核定為56萬9,000元（計算式：52萬0,200元＋4萬8,800元＝
    56萬9,000元），應徵收第一審裁判費6,170元，扣除前繳裁
    判費1,000元，尚應補繳5,170元。茲依民事訴訟法第436條
    第2項、第249條第1項但書之規定，限原告於本裁定送達之
    翌日起5日內補繳，逾期不補正，即駁回原告之訴，特此裁
    定。 
中　　華　　民　　國　　110 　年　　10　　月　　15　　日
                  臺南簡易庭  法  官  陳尹捷
以上正本證明與原本無異。
如不服本裁定關於訴訟標的價額之核定，得於收受裁定正本後10
日內向本院提出抗告狀，並繳納抗告裁判費新臺幣1,000元整；
其餘關於命補繳裁判費部分，不得抗告。
中　　華　　民　　國　　110 　年　　10　　月　　15　　日
　　　　　　　　　　　　　　　書記官  曾美滋